臺灣屏東地方法院刑事判決
                                    110年度交易字第314號
公  訴  人  臺灣屏東地方檢察署檢察官
被      告  謝順吉


上列被告因公共危險案件，經檢察官提起公訴（110 年度偵字第
9200號），本院判決如下：
    主  文
甲○○犯不能安全駕駛動力交通工具罪，累犯，處有期徒刑壹年
。
    事  實
一、甲○○於民國110 年9 月16日18時許，在其友人位於屏東縣鹽
    埔鄉新圍村之住處飲用啤酒後，已因酒醉而達吐氣所含酒精
    濃度每公升0.25毫克以上之程度，猶基於不能安全駕駛動力
    交通工具之犯意，於同日21時許，騎乘車牌號碼000-000號
    普通重型機車上路。嗣於同日22時30分許，其騎乘上開機車
    行經屏東縣內埔鄉建興村河南巷路段時，因見警方於前方便
    立即迴轉，警方見狀上前查看後，發現其滿身酒味，遂於同
    日22時38分許，對其實施吐氣酒精濃度測試，測得其吐氣所
    含酒精濃度達每公升0.66毫克，而悉上情。
二、案經屏東縣政府警察局內埔分局報告臺灣屏東地方檢察署檢
    察官偵查起訴。
    理  由
一、按被告以外之人於審判外之陳述，雖不符刑事訴訟法第159
    條之1 至第159 條之4 規定，而經當事人於審判程序同意作
    為證據，法院審酌該言詞陳述或書面陳述作成時之情況，認
    為適當者，亦得為證據；當事人、代理人或辯護人於法院調
    查證據時，知有該法第159 條第1 項不得為證據之情形，而
    未於言詞辯論終結前聲明異議者，視為有前項之同意，該法
    第159 條之5 業已明揭其旨。本件認定事實所引用之卷內文
    書證據之證據能力部分，並無證據證明係公務員違背法定程
    序所取得，公訴人及被告於本院均未主張排除前開證據之證
    據能力，且迄於本院言詞辯論終結前均未表示異議，本院經
    審酌該證據作成時之情況，認為並無不適當者，依上開說明
    ，均認應有證據能力。
二、上開犯罪事實，業據被告於警詢、偵查及本院審理時均坦承
    不諱（見警卷第5-7 頁；偵卷第11-13 頁；本院卷第38、41
    頁），並有酒精測定紀錄表、屏東縣○○○○○○○○○道路○○○○○○○
    ○○○○○○路○○○○○○0 ○號查詢機車車籍資料等件在卷可稽（見
    警卷第9 、11、19頁），足認被告自白與事證相符，可資憑
    採。本案事證明確，被告上開犯行洵堪認定，應依法論科。
三、論罪科刑
  ㈠按行為後法律有變更者，適用行為時之法律。但行為後之法
    律有利於行為人者，適用最有利於行為人之法律，刑法第2
    條第1 項定有明文。查被告行為時，刑法第185 條之3 第1
    項第1 款規定：「駕駛動力交通工具而有下列情形之一者，
    處二年以下有期徒刑，得併科二十萬元以下罰金：一、吐氣
    所含酒精濃度達每公升零點二五毫克或血液中酒精濃度達百
    分之零點零五以上。」，而被告行為後，上開條文已於111
    年1 月28日修正公布並施行，修正後規定為：「駕駛動力交
    通工具而有下列情形之一者，處三年以下有期徒刑，得併科
    三十萬元以下罰金：一、吐氣所含酒精濃度達每公升零點二
    五毫克或血液中酒精濃度達百分之零點零五以上。」，可知
    修法後該罪之法定刑顯然較修正前為重，經新舊法比較結果
    ，行為後之新法並未較有利被告，依刑法第2 條第1 項前段
    規定，應適用被告行為時即修正前刑法第185 條之3 第1 項
    第1 款規定論處。
  ㈡核被告所為，係犯修正前刑法第185 條之3 第1 項第1 款之
    不能安全駕駛動力交通工具罪。
  ㈢查被告前因不能安全駕駛之公共危險案件，經本院以108 年
    度交易字第67號判處有期徒刑8 月，並經臺灣高等法院高雄
    分院以108 年度交上易字第65號駁回上訴而確定，於109 年
    3 月7 日執行完畢出監，有臺灣高等法院被告前案紀錄表1
    份在卷可按，其受徒刑之執行完畢後，5 年內故意再犯本件
    有期徒刑以上之罪，為累犯，應依刑法第47條第1 項之規定
    ，加重其刑。至於司法院釋字第775 號解釋，依解釋文及理
    由之意旨，係指構成累犯者，不分情節，一律加重最低本刑
    ，於不符合刑法第59條所定要件之情形下，致生行為人所受
    之刑罰超過其所應負擔罪責之個案，不符罪刑相當原則、比
    例原則。於此範圍內，在修正前，為避免發生上述罪刑不相
    當之情形，法院就該個案應裁量是否加重最低本刑；依此，
    該解釋係指個案應量處最低法定刑、又無法適用刑法第59條
    在內減輕規定之情形，法院應依此解釋意旨裁量不予加重最
    低本刑（最高法院108 年度台上字第338 號決亦同此旨），
    本件依被告累犯及如犯罪事實之犯罪情節，並無上開解釋所
    指罪刑不相當之情事，附此敘明。
  ㈣爰審酌被告並未考領有普通重型機車駕駛執照，有公路監理
    電子閘門- 證號查詢機車駕駛人資料1 份在卷可參（見警卷
    第17頁），是其依法本為禁止騎乘普通重型機車之人，竟無
    視於此，而於飲酒後騎車上路，此舉已對於公共交通安全造
    成嚴重之潛在威脅，況本次已係被告第6 次違犯酒後駕車之
    公共危險犯行（前揭構成累犯部分不予重覆評價），有前揭
    被告前案紀錄表在卷足憑，顯見其不思悔改，所為誠應嚴責
    ；惟念其坦承犯行之犯後態度，兼衡其自陳學歷為國中畢業
    、職業為粗工、每月收入約新臺幣15,000至16,000元、離婚
    、有2 名未成年子女之家庭生活狀況（見本院卷第42頁）及
    本案幸未肇事之危害程度等一切情狀，量處如主文所示之刑
    。
據上論斷，應依刑事訴訟法第299 條第1 項前段，修正前刑法第
185 條之3 第1 項第1 款，刑法第2 條第1 項前段、第47條第1
項，刑法施行法第1 條之1 第1 項，判決如主文。
本案經檢察官陳新君提起公訴，檢察官何克昌到庭執行職務。
中　　華　　民　　國　 111　　年　　2 　　月　　16　　日
                  刑事第二庭  法  官  曾思薇
以上正本證明與原本無異。
如不服本判決應於收受判決後20日內向本院提出上訴書狀，並應
敘述具體理由；其未敘述上訴理由者，應於上訴期間屆滿後20日
內向本院補提理由書（均須按他造當事人之人數附繕本）「切勿
逕送上級法院」。
中　　華　　民　　國　　111 　年　　2 　　月　　16　　日
                              書記官  盧建琳 
附錄本案論罪科刑法條：
修正前刑法第185條之3第1項第1款：
駕駛動力交通工具而有下列情形之一者，處2 年以下有期徒刑，
得併科20萬元以下罰金：
一、吐氣所含酒精濃度達每公升零點二五毫克或血液中酒精濃度
    達百分之零點零五以上。